台灣彰化地方法院民事判決　九十一年度簡上字第一二七號
　　上　訴　人　乙○○
　　被上訴人　　甲○○
右當事人間請求侵權行為損害賠償事件，上訴人對於中華民國九十一年七月三十日本
院彰化簡易庭九十一年度彰簡字第六五號第一審判決提起上訴，本院判決如左：
    主      文
上訴駁回。
第二審訴訟費用由上訴人負擔。
    事      實
甲、上訴人方面：
一、聲明：（一）原判決不利於上訴人部分廢棄。（二）被上訴人應再給付上訴人新
    台幣九萬元，及自九十一年一月三日起，至清償之日止，按週年利率百分之五計
    算之利息。
二、陳述：除引用與原判決記載相同者外，補稱：
  （一）上訴人於春節期間，遭被上訴人侵入住宅毆打，致受不明內情之左鄰右舍訕
        笑，所受精神上損害至深且鉅，且於春節後觸霉頭，生意一落千丈，並受有
        商業上損害，是請求被上訴人賠償十萬元，甚為合理。
  （二）被上訴人因其小孩持玩具槍至上訴人之工廠射擊小狗，為上訴人制止，並沒
        收玩具槍之事，先打電話恐嚇上訴人之母親，之後再到上訴人住處毆打上訴
        人。上訴人並未留置被上訴人之小孩，被上訴人至上訴人住處先行咆哮後，
        上訴人才下樓。
  （三）上訴人開工廠，國民中學畢業，家中有太太及四個小孩。
乙、被上訴人方面：
一、聲明：駁回上訴。
二、陳述：除引用與原判決記載相同者外，補稱：
  （一）被上訴人之小孩雖有持玩具槍至上訴人住處射擊，但沒射到小狗，上訴人竟
        將被上訴人小孩留置一、二小時。嗣被上訴人至上訴人住處取回玩具槍，上
        訴人就先大小聲，並稱已將玩具槍丟到垃圾桶，兩造才發生爭執。
  （二）被上訴人幫人養鰻魚，為臨時工，每月薪資約一、二萬元，係國民小學畢業
        ，家中有父母、太太及三個小孩。
    理      由
一、上訴人起訴主張被上訴人因其子之玩具槍為上訴人保管之事，竟基於傷害之犯意
    ，於九十年一月二十五日上午九時三十分許，至彰化縣鹿港鎮○○路一０四號上
    訴人住處，以手推抓上訴人，致上訴人受有左肩長六×四公分皮下瘀血之傷害，
    而被上訴人因此傷害之犯行，亦經台灣高等法院台中分院以九十一年度上易字第
    四二０號刑事判決，處拘役五十日確定，爰依民法第一百八十四條及第一百九十
    五條之規定，求命被上訴人給付一千二百三十七元之醫療費損害及十萬元之精神
    慰撫金，合計十萬一千二百三十七元，並自九十一年一月三日起，至清償之日止
    ，按週年利率百分之五計算之利息之判決（其中醫療費損害一千二百三十七元及
    其利息部分，經原審判命被上訴人給付，未據被上訴人提起上訴，已告確定。）
    。被上訴人則以上訴人請求精神慰撫金之金額過高等語置辯。
二、上訴人主張被上訴人因其子之玩具槍為上訴人保管之事，竟基於傷害之犯意，於
    九十年一月二十五日上午九時三十分許，至彰化縣鹿港鎮○○路一０四號上訴人
    住處，以手推抓上訴人，致上訴人受有左肩長六×四公分皮下瘀血之傷害，而被
    上訴人因此傷害之犯行，亦經台灣高等法院台中分院以九十一年度上易字第四二
    ０號刑事判決，處拘役五十日確定等情，為被上訴人所不爭，並經本院調閱上開
    案號歷審刑事卷查核無訛，應認為真正。則上訴人依民法第一百八十四條第一項
    前段及第一百九十五條第一項之規定，請求被上訴人給付精神慰撫金，即屬於法
    有據。惟按慰撫金之數額，應斟酌雙方身分資力與加害程度，及其他各種情形予
    以核定（最高法院五十一年度台上字第二二三號判例參照）。查上訴人係國民中
    學畢業，經營工廠；被上訴人則為國民小學畢業，擔任養鰻魚之臨時工，每月薪
    資約一、二萬元，此為兩造所不爭。又被上訴人係以手推抓上訴人，上訴人則受
    有左肩長六×四公分皮下瘀血之傷害，已如前述。是原審於斟酌上訴人所受傷害
    尚屬輕微，及兩造之身分、社會地位、經濟情況等情，認上訴人請求被上訴人給
    付精神慰撫金十萬元，尚嫌過高，應核減為一萬元，方屬公允，因判命被上訴人
    給付上訴人精神慰撫金一萬元，及自九十一年一月三日（起訴狀繕本送達被告之
    翌日）起，至清償之日止，按週年利率百分之五計算之利息，於法並無不合，所
    核給之金額亦屬適當。上訴人雖陳稱其因遭被上訴人侵入住宅毆打，致受左鄰右
    舍訕笑，所受精神上損害至深且鉅，且於春節後觸霉頭，生意一落千丈，並受有
    商業上損害，是請求被上訴人賠償十萬元，甚為合理等語。然其所稱受左鄰右舍
    訕笑、生意一落千丈之事實，非但未舉證予以證明，縱認屬實，亦與被上訴人所
    為傷害之侵權行為無因果關係，更非精神慰撫金核給所應斟酌之標準，是其所稱
    ，尚難憑採。從而，上訴意旨指摘原判決關於精神慰撫金核給部分不當，求予廢
    棄改判，為無理由，應駁回其上訴。
三、據上論結，本件上訴為無理由，依民事訴訟法第四百三十六條之一第三項、第四
    百四十九條第一項、第七十八條，判決如主文。
中　　　華　　　民　　　國　　九十一　　年　　　十　　　月　　二十三　　日
                                      民事第二庭
~B審判長法官　何志通
~B法　　　官　鄭舜元
~B法　　　官　廖國佑
右為正本係照原本作成
不得上訴。
中　　　華　　　民　　　國　　九十一　　年　　　十　　　月　　二十四　　日
~B法院書記官　張俞文
